【裁判字號】    95,抗,126
【裁判日期】    950419
【裁判案由】    本票裁定
【裁判全文】
臺灣臺中地方法院民事裁定               95年度抗字第126號
    抗  告  人  甲○○
    相  對  人  遠東國際商業銀行股份有限公司
    法定代理人  乙○○
上列抗告人因與相對人間本票裁定事件，對於民國95年3月9日本
院簡易庭所為95年度票字第7657號民事裁定提起抗告，本院合議
庭裁定如下：
    主    文
抗告駁回。
抗告程序費用新臺幣壹仟元由抗告人負擔。
    理    由
一、相對人主張：其執有抗告人為發票人，發票日為民國（下同
    ）93年8月31日、到期日為94年12月9日、票面金額為新台幣
    （下同）300,000元之本票1紙，並免除作成拒絕證書，詎屆
    期提示未獲付款，爰依票據法第123條聲請裁定許可強制執
    行等情，業據提出本票1紙為證。抗告意旨則略以：（一）
    抗告人設籍於高雄縣梓官鄉○○街39巷10號，而請求給付票
    據債務，依票據法、非訟事件法、民事訴訟法之規定，應以
    債務人即抗告人所在地之高雄地方法院為管轄法院，原審法
    院就系爭本票裁定事件並無管轄權。（二）抗告人已繳款年
    餘，並非全無償還；相對人挾龐大經濟優勢欺壓弱勢之貸款
    者，爰提起抗告云云。
二、按票據法第123條所定執票人就本票聲請法院裁定強制執行
    事件，由票據付款地之法院管轄，非訟事件法194條第1項定
    有明文。查系爭本票之付款地為台中市○○路○段131號，有
    前開本票附於本院95年度票字第7657號卷可憑，自堪信為真
    實。則依前開規定，原審法院就系爭本票聲請法院裁定強制
    執行事件，自有管轄權；抗告人以原審法院無管轄權而求廢
    棄原裁定之抗告理由，自有未合。
三、次按執票人依票據法第123條規定，向本票發票人行使追索
    權時，聲請法院裁定對發票人之財產強制執行者，係屬非訟
    事件，此項聲請之裁定，及抗告法院之裁定，僅依非訟事件
    程序，以審查強制執行許可與否，並無確定實體上法律關係
    存否之效力，亦即，法院就本票形式上之要件是否具備予審
    查為已足；如發票人就票據債務之存否有爭執時，應由發票
    人提起確認之訴，以資解決，即該本票債務是否已因清償而
    消滅，應依訴訟程序另謀解決，殊不容於裁定程序中為此爭
    執（最高法院56年度台抗字第714號、57年度台抗字第76號
    判例參照）。查抗告人所稱並非全無償還系爭本票債務或相
    對人欺壓貸款者即使屬實，亦僅係實體上之爭執，依前開說
    明，應由抗告人另行提起訴訟，本件非訟程序不得加以審究
    ，仍應為許可強制執行之裁定。抗告人之抗告為無理由，應
    予駁回。
四、據上論結，本件抗告為無理由，依非訟事件法第46條、第21
    條第2項、第24條第1項，民事訴訟法第495條之1第1項、第4
    49條第1項、第78條，裁定如主文。
中    華    民    國    95    年     4    月    19    日
                  事第三庭    審判長法  官  張瑞蘭
                                    法  官  林世民
                                    法  官  陳卿和
不得抗告。
中    華    民    國    95    年     4    月    19    日
                                    書記官


司法院資訊處製作；財團法人民間司法改革基金會備份。
